臺灣彰化地方法院刑事判決　　　　　　 100年度易字第1167號
公　訴　人　臺灣彰化地方法院檢察署檢察官
被　　　告　陳德音
上列被告因違反毒品危害防制條例案件，經檢察官提起公訴（
100 年度毒偵字第1936號），本院依簡式審判程序判決如下：
    主    文
陳德音施用第二級毒品，累犯，處有期徒刑柒月。
    犯罪事實
一、陳德音前曾因施用毒品案件，經本院以91年度毒聲字第2203
    號裁定移送觀察、勒戒後，認有繼續施用毒品之傾向，由本
    院以92年度毒聲字第16號裁定令入戒治處所施以強制戒治，
    嗣復經本院以92年度毒聲字第1486號裁定停止戒治，所餘戒
    治期間付保護管束，迄93年1 月4 日交付保護管束期滿，未
    經撤銷其停止戒治，而視為業已執行期滿釋放，並由臺灣彰
    化地方法院檢察署檢察官以93年度戒毒偵字第34號為不起訴
    處分確定。於強制戒治執行完畢釋放後5 年內，再因施用第
    一級、第二級毒品案件，經本院以97年度訴字第158 號判決
    分別判處有期徒刑10月、10月、6 月、6 月，應執行有期徒
    刑1 年8 月，嗣經被告提起上訴，經臺灣高等法院臺中分院
    以97年度上訴字第707 號判決上訴駁回，再上訴後，經最高
    法院以97年度臺上字第4689號判決上訴駁回而確定，甫於99
    年4 月4 日縮刑期滿執行完畢。詎其仍不知悔改，復基於施
    用第二級毒品甲基安非他命之犯意，於100 年8 月29日上午
    11時許，在其位於彰化縣田尾鄉北曾村福德巷557 號之住處
    ，以將甲基安非他命置於鋁泊紙上加熱燒烤以吸食煙霧之方
    式，施用第二級毒品甲基安非他命1 次。嗣於100 年8 月31
    日，因檢警於監聽他人販毒案件時，發現其疑似涉嫌向監聽
    對象購買毒品，將其拘提至警局進行詢問，並採集其尿液送
    驗，結果確呈甲基安非他命陽性反應，而循線查悉上情。
二、案經彰化縣警察局田中分局報告臺灣彰化地方法院檢察署檢
    察官偵查起訴。
    理  由
一、本案被告陳德音所犯係死刑、無期徒刑、最輕本刑為3 年以
    上有期徒刑以外之罪，其於準備程序就前揭被訴事實為有罪
    之陳述，經法官告知簡式審判程序之旨，並聽取其與公訴人
    之意見後，本院認無不得或不宜改依簡式審判程序進行之處
    ，爰依刑事訴訟法第273 條之1 第1 項、第284 條之1 ，裁
    定進行簡式審判程序，合先敘明。
二、上揭事實，業據被告陳德音迭於警詢、偵訊中及本院準備程
    序與審理時坦承不諱，且其於100 年8 月31日為警所採取之
    尿液，經送鑑驗結果，確呈甲基安非他命陽性反應，有彰化
    縣警察局田中分局委託檢驗尿液代號與真實姓名對照認證單
    及詮昕科技股份有限公司00000000號濫用藥物尿液檢驗報告
    各1 紙附卷可稽，足徵被告自白與事實相符，堪予採信。
三、按依毒品危害防制條例第20條第2 項規定觀察、勒戒或強制
    戒治執行完畢釋放後，5 年後再犯第10條之罪者，適用本條
    前二項之規定；又經觀察、勒戒或強制戒治執行完畢釋放後
    ，5 年內再犯第10條之罪者，應由檢察官偵查起訴，毒品危
    害防制條例第20條第3 項、第23條第2 項分別定有明文。而
    參酌該條例第20條第3 項立法理由：「觀察、勒戒或強制戒
    治後5 年後再犯者，顯見前所實施之觀察、勒戒或強制戒治
    已足以遮斷其施用毒品之癮，為期自新及協助其斷除毒癮，
    對此5 年後再犯者爰明定仍適用初犯之規定，先經觀察勒戒
    、強制戒治之程序」及第23條第2 項之立法理由：「經觀察
    、勒戒或強制戒治後5 年內再犯者，其再犯率甚高，原據以
    實施之觀察勒戒及強制戒治既已無法收其實效，爰施以刑事
    處遇」，足見5 年後再犯者，應再適用觀察、勒戒程序，係
    因前所實施之觀察、勒戒或強制戒治已足以遮斷其施用毒品
    之癮，致5 年內未再犯，故再予其自新機會，重啟觀察、勒
    戒程序；如觀察、勒戒或強制戒治執行完畢釋放後5 年內曾
    再犯施用毒品案件，且於再犯後5 年內復有施用毒品犯行，
    則之前戒毒程序顯未能有效遮斷其施用毒品之癮，依前開立
    法意旨，自無再施以觀察、勒戒之必要，應由檢察官偵查起
    訴（最高法院95年度第7 次、97年度第5 次刑事庭會議決議
    參照）。查被告初犯施用毒品案件，經強制戒治執行完畢釋
    放日係93年1 月4 日，而本次公訴人起訴被告施用第二級毒
    品之犯罪時間為100 年8 月29日所犯，雖距離前述強制戒治
    執行完畢釋放日已逾5 年，然被告於前述強制戒治執行完畢
    釋放日後5 年內，即曾因再犯施用毒品案件，經本院以97年
    度訴字第158 號判決分別判處有期徒刑10月、10月、6 月、
    6 月，應執行有期徒刑1 年8 月確定，有臺灣高等法院被告
    前案紀錄表在卷可按，則揆諸前開說明，公訴人就被告本案
    施用毒品之犯行提起公訴，核無違誤，自應由本院依法判決
    。
四、綜上所述，本案事證已臻明確，被告施用第二級毒品甲基安
    非他命犯行堪予認定，應依法論科。
五、核被告所為，係犯毒品危害防制條例第10條第2 項之施用第
    二級毒品罪。其為供己施用而於施用前持有海洛因之低度行
    為，為其施用之高度行為所吸收，不另論罪。查被告曾因施
    用毒品案件，經本院以97年度訴字第158 號判決分別判處有
    期徒刑10月、10月、6 月、6 月，應執行有期徒刑1 年8 月
    ，嗣經被告提起上訴，經臺灣高等法院臺中分院以97年度上
    訴字第707 號判決上訴駁回，再上訴後，經最高法院以97年
    度臺上字第4689號判決上訴駁回而確定，已於99年4 月4 日
    縮刑期滿執行完畢，有臺灣高等法院被告前案紀錄表1 份附
    卷可稽，其受此有期徒刑執行完畢後，5 年內故意再犯有期
    徒刑以上之罪，為累犯，應依刑法第47條第1 項之規定，加
    重其刑。爰審酌被告前有多次違反麻醉藥品管理條例案件以
    及違反肅清煙毒條例之前科，又曾因施用毒品案件，經移送
    觀察、勒戒、強制戒治及判刑入監執行，有臺灣高等法院被
    告前案紀錄表附卷可稽，猶不知悔改，即再犯本次施用毒品
    犯行，不僅戕害自身健康，辜負國家將其視為病人施以勒戒
    處遇之苦心，更彰顯被告有施以相當期間監禁，以矯正其施
    用毒品惡習之必要，惟考量被告犯罪動機、目的，其手段對
    他人權益之侵害仍屬有限及於本院審理時已坦承犯行之犯後
    態度等一切情狀，爰量處如主文所示之刑，以示懲儆。
據上論斷，應依刑事訴訟法第273 條之1 第1 項、第299 條第1
項前段，毒品危害防制條例第10條第2 項，刑法第11條前段、第
47條第1 項，判決如主文。
本案經檢察官何玉鳳到庭執行職務。
中    華    民    國   100    年    11    月    30    日
                  刑事第四庭    法  官  吳永梁
以上正本證明與原本無異。
如不服本判決應於收受判決後10日內向本院提出上訴書狀，並應
敘述具體理由；其未敘述上訴理由者，應於上訴期間屆滿後20日
內向本院補提理由書( 均須按他造當事人之人數附繕本) 「切勿
逕送上級法院」。
中    華    民    國   100    年    11    月    30    日
                                書記官  許原嘉
附錄本案論罪科刑法條全文：
毒品危害防制條例第10條
施用第一級毒品者，處6 月以上5 年以下有期徒刑。
施用第二級毒品者，處3 年以下有期徒刑。